Domaines nationaux oai
Archives Départementales d'Indre-et-Loire
- Répertoire numérique détaillé de la sous-série 1Q
  - Fonds du Département
    - VENTES ET ADMINISTRATION GENERALE DES BIENS
      - Régimes antérieurs à la loi du 28 ventôse an IV
        - Soumissions des municipalités:, 1790-1792; 1 Q 412-415
          - Inventaires des biens aliénés à la municipalité de Tours (1790-1792), tableau des domaines nationaux aliénés à la municipalité de Tours et revendus à son profit par l'administration du district (1790-1791), états des seizièmes dus à la municipalité de Tours (1790-1791)., 1 Q 415
        - Inventaire des procès-verbaux d'adjudication des biens nationaux passés devant les districts de Chinon et de Langeais (1ère et 2e origines) et devant ceux de Loches et de Preuilly (2e origine) rédigé à la préfecture en 1824; états des biens adjugés devant le district de Chinon (janvier-26 septembre 1791)., 1791, 1824; 1 Q 416
        - Etats des biens adjugés, 1 Q 417-418
          - Devant le district de Chinon (30 septembre 1791-messidor an III); tableau comparatif des affiches de vente avec les états de vente du district de Chinon (janvier-septembre 1791)., 1791-an III; 1 Q 417
          - Devant le district de Langeais., 1790-an III; 1 Q 418
        - Tableau des biens adjugés devant le district de Loches avec indication des sommes versées et restant dues en l'an IV., 1790-an IV; 1 Q 419
        - Etats des biens adjugés devant le district de Loches:, 1 Q 420-421
          - décembre 1790-décembre 1791, 1 Q 420
          - janvier 1792-vendémiaire an IV, 1 Q 421
        - Etats des estimations de biens nationaux mis en vente devant le district de Loches (novembre 1790-décembre 1791), tableau comparatif des affiches des ventes avec les états de vente du district de Loches (décembre 1790-mai 1791)., 1790-1791; 1 Q 422
        - Etats des biens adjugés devant le district de Preuilly., 1791-an II; 1 Q 423
        - Etats des estimations des biens mis en vente devant le district de Tours (novembre 1790-mars 1791) puis états des biens adjugés (mars 1791-février 1792)., 1790-1792; 1 Q 424
        - Etats mensuels des ventes effectuées devant le district de Tours., décembre 1790-ventôse an III; 1 Q 425
      - Régime de la loi du 28 ventôse an IV
        - Enregistrement des soumissions:, 21 floréal an IV-29 fructidor an IV; 1 Q 426-427
          - n° 1 à 1736., 21 floréal-27 messidor an IV; 1 Q 426
          - n° 1737 à 1901., 28 messidor-29 fructidor an IV; 1 Q 427
        - Soumissions sans suite, an IV; 1 Q 428-431
          - Numérotées de 1 à 130 [La soumission 118 concerne l'abbaye de Turpenay et comprend un procès-verbal d'estimation.] (soumissionnaires déchus pour faute de paiement, biens non aliénables ou réservés...)., 1 Q 428
            SAINT-BENOIT-LA-FORET; Abbaye de Turpenay
          - Numérotées de 131 à 239 [Les soumissions 173 et 226 concernent respectivement l'ancienne buanderie dépendant de l'abbaye de Marmoutier et le presbytère d'Orbigny.]., 1 Q 429
            SAINTE-RADEGONDE; Abbaye de Marmoutier, (Sainte-Radegonde); ORBIGNY; presbytère
          - Autres soumissions sans suite., 1 Q 430
          - Autres soumissions sans suite., 1 Q 431
        - Correspondance préalable à la mise en vente des biens nationaux: réclamations de soumissionnaires, de particuliers et de municipalités s'opposant à des ventes, notamment de biens communaux, demandes de renseignements (classement par canton)., an IV; 1 Q 432
        - Dépenses et recettes des ventes du régime de ventôse an IV: frais de fournitures et d'impression, frais d'expertise des biens, paiements des employés du bureau des Domaines, droits de timbre et d'enregistrement., an IV-an VII; 1 Q 433
        - Registre d'ordre des ventes faites en vertu de la loi du 28 ventôse an IV: ventes n° 1 à 966., 6 prairial an IV-9 vendémiaire an VIII; 1 Q 434
        - Procès-verbaux des ventes: [A ces procès-verbaux sont joints la plupart du temps le procès-verbal d'estimation et la soumission.], 6 prairial an IV-9 vendémiaire an VIII; 1 Q 435-459
          - Ventes n° 1 à 40, 6-22 prairial an IV; 1 Q 435
          - Ventes n° 41 à 91., 23-27 prairial an IV; 1 Q 436
          - Ventes n° 92 à 130 (lacune: n° 98)., 28 prairial-4 messidor an IV; 1 Q 437
          - Ventes n° 131 à 171., 4-6 messidor an IV; 1 Q 438
          - Ventes n° 172 à 208., 7-9 messidor an IV; 1 Q 439
          - Ventes n° 209 à 245., 9-13 messidor an IV; 1 Q 440
          - Ventes n° 246 à 285., 13-16 messidor an IV; 1 Q 441
          - Ventes n° 286 à 325., 16-18 messidor an IV; 1 Q 442
          - Ventes: ventes n° 326 à 360., 18-19 messidor an IV; 1 Q 443
          - Ventes n° 361 à 395., 21-22 messidor an IV; 1 Q 444
          - Ventes n° 396 à 435., 22-24 messidor an IV; 1 Q 445
          - Ventes n° 436 à 475 (lacune: n° 461)., 24-27 messidor an IV; 1 Q 446
          - Ventes n° 477 à 510 [Le n° 476 n'a pas été attribué. Le registre renvoie au n° 708. De même, le n° 508 renvoie au n° 528.]., 27-29 messidor an IV; 1 Q 447
          - Ventes n° 511 à 545 (lacune: n° 526)., 29 messidor-2 thermidor an IV; 1 Q 448
          - Ventes n° 546 à 585 (lacune: n° 580)., 2-6 thermidor an IV; 1 Q 449
          - Ventes n° 586 à 630 (lacune: n° 613)., 6-11 thermidor an IV; 1 Q 450
          - Ventes n° 631 à 669., 11-14 thermidor an IV; 1 Q 451
          - Ventes n° 670 à 705., 15-18 thermidor an IV; 1 Q 452
          - Ventes n° 706 à 740., 19-28 thermidor an IV; 1 Q 453
          - Ventes n° 741 à 780., 28 thermidor-16 fructidor an IV; 1 Q 454
          - Ventes n° 781 à 824 [Le n° 803 n'a pas été attribué.]., 17 fructidor an IV-2 vendémiaire an V; 1 Q 455
          - Ventes n° 825 à 864., 3 vendémiaire-11 frimaire an V; 1 Q 456
          - Ventes n° 865 à 900 [Le n° 898 n'a pas été attribué.] (lacune: n° 899)., 12 frimaire-12 floréal an V; 1 Q 457
          - Ventes n° 901 à 935., 28 floréal an V-26 ventôse an VI; 1 Q 458
          - Ventes n° 936 à 967 [Cette dernière vente concerne l'église Notre-Dame de Preuilly vendue le 27 frimaire an XII.]., 26 ventôse an VI-9 vendémiaire an VIII; 1 Q 459
      - Régime de la loi du 16 brumaire an V
        - Affiches des ventes n° 1 à 29., an VI; 1 Q 460
        - Registre d'ordre des ventes n° 1 à 478 faites en vertu de la loi du 16 brumaire an V., 24 nivôse-4 messidor an VI; 1 Q 461
        - Procès-verbaux des ventes: [Les procès-verbaux d'expertise des biens sont joints aux ventes.], 24 nivôse-4 messidor an VI; 1 Q 462
          - Ventes n° 1 à 76 (lacunes: n° 43-49, 75-76 [Le procès-verbal d'expertise de la terre de Beauvais, correspondant aux ventes n° 75 et 76, figure dans cette liasse. Pour les ventes n° 46 et 47, voir les expéditions en 1 Q 467.])., 24 nivôse-29 pluviôse an VI; 1 Q 462
            LIGRE; Château et terre de Beauvais, (Ligré)
          - Ventes n° 77 à 161 (lacunes: n° 86-92, 95-97, 99, 120, 130, 146-151, 153) [Le procès-verbal d'expertise de la terre de Chanteloup correspondant aux ventes n° 86-97 existe dans cette liasse. Pour les n° 99 et 120 voir les expéditions en 1 Q 467. Pour la vente n° 153, voir l'expédition en 1 Q 468.]., 4-29 ventôse an VI; 1 Q 463
            SAINT-DENIS-HORS; Château et domaine de Chanteloup, (Saint-Denis-Hors)
          - Ventes n° 162 à 247 (lacunes: n° 182, 186, 202, 213) [Le procès-verbal d'expertise du presbytère de Saint-Règle, correspondant à la vente 186, existe dans cette liasse.], 4-24 germinal an VI; 1 Q 464
            SAINT-REGLE; presbytere
          - Ventes n° 247bis à 355 [Les procès-verbaux des ventes 343 à 355 n'ont pas été décrits dans le registre mais ils existent: il s'agit de biens à Chezelles et Lièze provenant de Madeleine Bouin de Noiré, épouse Ruzé d'Effiat, émigrée.] (lacunes: n° 248, 288 [Pour la vente n° 288, voir l'expédition en 1 Q 469.], 318, 321, 323, 328, 353)., 29 germinal-13 floréal an VI; 1 Q 465
            Bouin de Noiré (Madeleine), épouse de Ruze d'Effiat, émigrée
          - Ventes n° 356 à 478 [Pour le procès-verbal n° 391, voir la vente n° 457.] (lacunes: n° 401-408, 418)., 13 floréal-4 messidor an VI; 1 Q 466
        - Expéditions des procès-verbaux d'adjudication:, 24 nivôse-4 messidor an VI; 1 Q 467-470
          - Ventes n° 1 à 140 (lacunes: n° 43-45, 48-49, 75-76, 80, 85-93, 95-97, 100, 113-115, 130)., 24 nivôse-24 ventôse an VI; 1 Q 467
          - Ventes n° 141 à 260 (lacunes: n° 146-151, 182, 186, 202, 213, 244, 248)., 24 ventôse-29 germinal an VI; 1 Q 468
          - Ventes n° 261 à 400 (lacunes: n° 292, 313, 318, 321, 323, 328, 343-355, 364, 391)., 29 germinal-19 floréal an VI; 1 Q 469
          - Ventes n° 409 à 478 (lacunes: 418, 425, 446-448, 451-452, 457, 459)., 14 prairial-4 messidor an VI; 1 Q 470
      - Régime des lois des 26 vendémiaire et 27 brumaire an VII
        - Etat général des ventes n° 1 à 144 (25 pluviôse-24 thermidor an VII), affiches des ventes (an VII, an IX), procès-verbal d'estimation d'une pièce de terre à Souvigné (11 prairial an VII), état des sommes revenant aux administrateurs du département, au commissaire du Gouvernement et au directeur des Domaines d'Indre-et-Loire sur les ventes faites en exécution des lois des 26 vendémiaire et 27 brumaire en VII (an VIII), procès-verbaux d'adjudication n'ayant pas abouti (an VII), procès-verbaux d'adjudication: ventes n° 1 à 70 (25 pluviôse-14 floréal an VII) (lacunes: n° 9, 13, 48)., an VII-an VIII; 1 Q 471
        - Procès-verbaux d'adjudication: ventes n° 71 à 144 (lacunes n° 83, 94, 98, 101, 105, 125, 134, 138, 140-141, 143) [Pour la vente n° 101, voir la vente n° 18 du 24 germinal an IX dans la même liasse.] (14 floréal-24 thermidor an VII), ventes n° 1 à 20 (lacunes: n° 9 et 19) (29 germinal an IX) [La vente n° 1 concerne "les bâtiments, cours, jardins, bosquets, pièces d'eau..." de Chanteloup, vente à laquelle il est finalement sursis.]., an VII, an IX; 1 Q 472
          SAINT-DENIS-HORS; Château et domaine de Chanteloup
      - Régime des lois des 15 et 16 floréal an X et du 5 ventôse an XII
        - Procès-verbaux d'estimation (an X-an XIII); nomination d'un expert (1809). Affiches des ventes (an XII). Etats mensuels des ventes de fonds ruraux, maisons, bâtiments et usines (an X-1806). Procès-verbaux d'adjudication: ventes n° 1 à 23 [La vente n° 23 concerne le "préau" de l'église Saint-Gatien de Tours. Elle s'accompagne d'une correspondance de l'an XI sur la démolition éventuelle de ce préau et d'un plan de l'an X.] (12 thermidor an X)., an X-1809; 1 Q 473
          TOURS; Eglise Saint-Gatien
        - Procès-verbaux d'adjudication: ventes n° 24 à 52 (lacune: n° 32) (1er brumaire an XII-8 février 1806), ventes non numérotées (1808-1814, 1819-1822)., an XII-1822; 1 Q 474
      - Décomptes et déchéances d'acquéreurs
        - Décomptes des acquéreurs de domaines nationaux: instructions, correspondance, réclamations et décisions du préfet., 1 Q 475-476
          - an XII-1822, 1 Q 475
          - 1822-1823, 1 Q 476
        - Etats des acquéreurs en retard de paiement sur les ventes faites par le district de Tours de 1791 à 1793 (1791-1793); déchéances d'acquéreurs pour défaut de paiement: états des acquéreurs déchus, correspondance, arrêtés, décomptes (an III-1812); exécution des lois des 16 floréal an VII et 11 frimaire an VIII: maintien en possession des acquéreurs en retard de paiement, obligations souscrites par les acquéreurs, listes des acquéreurs concernés (an VII-an VIII)., 1791-1812; 1 Q 477
      - Administration générale des biens, inventaires et ventes de mobilier
        - Administration
          - Correspondance, pétitions (1793-1807). Baux à ferme, ventes de récoltes (an II-an XI). Déclarations faites par les fermiers d'Odard, père d'émigré (an II-an VII)., 1 Q 478
            Odard, père d'émigré
          - Tableaux descriptifs des domaines nationaux qui peuvent convenir à des établissements industriels, administratifs, hospitaliers ou d'enseignement (s.d. et an III); état des édifices nationaux réclamés pour le service public et dont la vente a été suspendue (s.d.); états des presbytères vendus ou réservés pour l'instruction publique ou restant à vendre (an VI). Reconstitution du patrimoine des hôpitaux: état des biens nationaux non vendus au 1er fructidor an V, susceptibles d'être réunis aux hôpitaux pour remplacer les biens de ceux-ci qui ont été vendus (an V), tableau des rentes nationales désignées en remplacement de celles perdues par les hôpitaux de Chinon (an VI), état des rentes des hôpitaux et fabriques du district de Tours dont le remplacement doit être acquitté par le receveur du district (1792)., 1792-an VI; 1 Q 479
        - Administration, inventaires et ventes de mobilier
          - Administration des biens réservés pour la dotation de la Légion d'honneur et de la Sénatorerie d'Orléans: correspondance, baux à ferme (an X-1817). Echange du séminaire de Tours appartenant à un particulier contre le couvent de l'Union chrétienne de Tours appartenant au département (an VII-an XIII). Inventaires des meubles et effets du château de Chezelles (an VI-an VII); états des matelas, couvertures et autres effets propres au service des hôpitaux militaires trouvés au domicile des émigrés et déportés (an II-an IV); état des ventes de meubles de 2e origine dont le prix reste à recouvrer (an III); état du produit des ventes de mobilier de 1ère et 2e origines (an IV)., an II-1817; 1 Q 480
            TOURS; Couvent de l'Union Chrétienne, (Tours); séminaire; CHEZELLES; château
    - LISTE DES EMIGRES, CONDAMNES, DEPORTES ET ETRANGERS, SEQUESTRES DES BIENS DE 2EME ORIGINE.
      - Lois et circulaires relatives à l'établissement des listes des émigrés (1792-an VII); relevé général des émigrés du département de Maine-et-Loire (an VI); états nominatifs des parents d'émigrés d'Indre-et-Loire (1793); états nominatifs des émigrés d'Indre-et-Loire, états de la consistance de leurs biens, états de la consistance des biens des condamnés à mort, étrangers, déportés: district d'Amboise, Château-Renault, Loches, Preuilly, Tours (1792-an III)., 1 Q 481
      - Listes des émigrés et déportés d'Indre-et-Loire établies par les autorités du département, avec mention éventuelle des biens leur appartenant, et correspondance relative à l'établissement de ces listes., 1793-an VI; 1 Q 482
      - Affiches annonçant la publication des listes des émigrés et condamnés et procès-verbaux de publication de ces affiches dans les districts du département d'Indre-et-Loire., 1793-an VI; 1 Q 483
      - Liste générale par ordre alphabétique des émigrés de toute la République:, an II; 1 Q 484-510
        - Lettres A à C., 1 Q 484
        - Lettres D à K., 1 Q 485
        - Lettres L à P., 1 Q 486
        - Lettres P à Z., 1 Q 487
        - Lettres A à C [Cette liste est identique à celle de la cote 1 Q 484 mais elle a été reliée différemment.]., 1 Q 488
        - Lettres D à G., 1 Q 489
        - Lettres H à O., 1 Q 490
        - Lettres P à Z., 1 Q 491
        - Lettres A à C [Cette liste est identique à celle des cotes 1 Q 484 et 1 Q 488 mais elle a été reliée différemment.]., 1 Q 492
        - Lettres D à G., 1 Q 493
        - Lettres H à M., 1 Q 494
        - Lettres N à Z., 1 Q 495
        - 1er supplément à la liste générale des émigrés, an II; 1 Q 496-498
          - 3 volumes, 1 Q 496
          - 4 volumes [Les cotes 497 et 498 sont identiques à la cote 496. Le supplément est relié différemment.], 1 Q 497
          - 4 volumes, 1 Q 498
        - 2e supplément à la liste générale des émigrés et 1ère liste des citoyens ayant obtenu la radiation définitive de leur nom de la liste des émigrés, an III; 1 Q 499-501
          - (1 volume), 1 Q 499
          - (1 volume), 1 Q 500
          - (1 volume)., 1 Q 501
        - 2e liste des citoyens ayant obtenu la radiation définitive de leur nom de la liste des émigrés et 3e supplément à la liste générale des émigrés (2 volumes)., an III; 1 Q 502
        - 3e supplément à la liste générale des émigrés (2 volumes)., an III; 1 Q 503
        - 4e supplément à la liste générale des émigrés., an III-an IV; 1 Q 504-506
          - (2 volumes)., 1 Q 504
          - (3 volumes) [Les cotes 505 et 506 sont identiques à la cote 504. Les listes sont reliées différemment.]., 1 Q 505
          - (3 volumes)., 1 Q 506
        - 5e supplément à la liste générale des émigrés (2 volumes)., an VI; 1 Q 507
        - 6e supplément à la liste générale des émigrés (2 volumes)., an VIII; 1 Q 508
        - 7e supplément à la liste générale des émigrés (1 volume)., an IX; 1 Q 509
        - Bulletins des demandes de radiation de la liste des émigrés n° 1 à 13., vendémiaire an VI-prairial an VII; 1 Q 510
      - Liste générale des individus condamnés par jugement ou mis hors la loi par décret, et dont les biens ont été déclarés confisqués au profit de la République, 1 Q 511-513
        - (1 volume) an II-an III, 1 Q 511
        - Liste des étrangers dont les pays sont en guerre avec la République, et qui possèdent des biens en France., 1 Q 512
          - an II-an III, 1 Q 512
          - (2 volumes) an II-an III, 1 Q 513
      - Mises sous séquestre:, 1 Q 514-517
        - - Gigault de Bellefonds (1793) - d'Héliand père, émigré: protestation de d'Héliand fils se prétendant donataire des biens mis sous séquestre (1792) - Le Bascle d'Argenteuil: protestation d'un fermier se disant propriétaire des récoltes (1793) - Le Pellerin de Gauville, émigré: protestation de ses frères demandant un nouveau partage de la succession de leurs parents (1793-an II) - Ruzé d'Effiat: séquestre apposé sur la maison de Chezelles (an IV). Radiations de la liste des émigrés et mainlevées de séquestre: états récapitulatifs des radiations concernant l'Indre-et-Loire (1793-an X); certificats de résidence (1793-an X); arrêtés de mainlevée de séquestre pris par les Représentants du Peuple (germinal-prairial an III); arrêté du Comité des Finances levant le séquestre sur la terre de Grillemont appartenant à Dangé d'Orsay (an III); état des mainlevées de séquestre accordées par l'administration d'Indre-et-Loire (s.d.); arrêtés des Consuls de la République relatifs à des mainlevées de séquestre rendus en appel de décisions de l'administration centrale du département d'Indre-et-Loire ou du Conseil de Préfecture (an IX-an X)., 1792-an X; 1 Q 514
          Dange d'Orsay; Gigault de Bellefonds; Hélian (d'); Le Bascle d'Argenteuil; Le Pellerin de Gauville; Ruze d'Effiat; CHAPELLE BLANCHE (LA); Château et terre de Grillemont, (La Chapelle Blanche)
        - Radiations de la liste des émigrés et mainlevées de séquestre:, 1792-1817; 1 Q 515-517
          - Dossiers classés par ordre alphabétique comprenant les demandes des intéressés, les arrêtés de radiation ou de mainlevée de séquestre, les pièces justificatives [Le plus souvent ne figure qu'un arrêté de radiation ou de mainlevée de séquestre. Ne sont signalés ici que les noms auxquels correspondent des dossiers comprenant plusieurs pièces importantes, ce qui explique que les dates extrêmes ne sont pas les mêmes que celles indiquées dans l'énumération.]: lettres A à K - Veuve de Louis César Bégu, condamné (an III) - Bérard, ancien prêtre (an II-an XI) - Simon Antoine Cabarat (an IV) - François Henri Castellane (an III) - Louis Gabriel Marie de Contades (an X) - Anne Adélaïde Cormier, veuve de Jacques Renault des Vernières: inventaire des meubles et effets de la maison du Portail à Saint-Avertin (1793-an II) - Jean et Ambroise Dechartre, condamnés (an VI) - Louis Jean Drouet (an VIII-an IX) - Jacques Marie de Grasleuil de Plaisance (an VIII-an IX) - Marie Françoise Adélaïde Guillon de Rochecot, épouse Goddes de Varennes (an X-an XI) - François Thomas Hervé (an VI)., 1 Q 515
            Berard, ancien chanoine du Plessis-les-Tours; Cabarat (Simon Antoine), ancien chanoine de Saint-Martin; Castellane (François Henri); Contades-Gizeux (Louis Gabriel Marie de); Cormier (Anne Adélaïde), veuve de Jacques Renault des vernieres; Dechartre (Ambroise), condamné à mort; Dechartre (Jean), condamné à mort; Drouet (Louis Jean); Grasleuil de Plaisance (Jacques Marie de); Guillon de Rochecot (Marie Françoise Adélaïde), épouse Goddes de Varennes; Herpin; Mazerouse (Catherine), veuve de Louis César Begu; SAINT-AVERTIN; Maison du Portail, (Saint-Avertin)
          - Dossiers classés par ordre alphabétique comprenant les demandes des intéressés, les arrêtés de radiation ou de mainlevée de séquestre, les pièces justificatives [Le plus souvent ne figure qu'un arrêté de radiation ou de mainlevée de séquestre. Ne sont signalés ici que les noms auxquels correspondent des dossiers comprenant plusieurs pièces importantes, ce qui explique que les dates extrêmes ne sont pas les mêmes que celles indiquées dans l'énumération.]: lettres L à S - Adrienne Emilie Félicité de La Baume Le Blanc, veuve de Louis Gaucher de Châtillon: inventaire des titres et papiers dépendant de la terre de Château-la-Vallière (an VI-an VIII) - Jacques Marie François La Béraudière et Louise Françoise Renée Gilles de Fontenailles (an VIII) - Marc Antoine Lefebvre La Falluère (1793-an VI) - Jean Pierre Marchand (an III) - Michel Charles Monnereau, ancien curé de Razines (an V-an VIII) - Pierre Potet, ancien curé de Saint-Ouen (1793-an X) - Gabriel de Razilly (an III-an VII) - François Renault, ancien curé d'Avon (an VI-an XI) - Louis Vincent Roger de Chalabre (an V-1817) - Armand Ruzé d'Effiat (an V-an VIII)., 1 Q 516
            Gilles de Fontenailles (Louise Françoise Renée); La Baume Le Blanc (Adrienne Emilie Félicité de), veuve de Louis Gaucher de Chatillon; La Beraudière (Jacques Marie François de); Lefebvre de la Falluere (Marc Antoine); Marchand (Jean Pierre); Monnereau (Michel Charles), ancien curé de Razines; Potet (Pierre), ancien curé de Saint-Ouen; Razilly (Gabriel de); Renault (François), ancien curé d'Avon; Roger de Chalabre (Louis Vincent); Ruzé d'Effiat (Armand); CHATEAU-LA-VALLIERE; terre
          - Dossiers classés par ordre alphabétique comprenant les demandes des intéressés, les arrêtés de radiation ou de mainlevée de séquestre, les pièces justificatives: lettres T à V - Jean-Baptiste Alexis Taschereau, ancien curé de Chanceaux-sur-Choisille, reclus (an IV-an V) - Pierre Taschereau des Pictières (an III-an IX) - Charles Jean Hyacinthe Touchard, ancien chanoine à Tours (an VII-an VIII) - Armand Emmanuel Sophie Vignerot Du Plessis Richelieu: correspondance, vente de meubles au château de Richelieu, mémoire relatif au domaine du duché-pairie de Richelieu... (an VI-1812) - Louis Augustin de Villeneuve (an X)., 1 Q 517
            Taschereau (Jean-Baptiste Alexis), ancien curé de Chanceaux-sur-Choisille; Taschereau des Pictières (Pierre); Touchard (Charles Jean Hyacinthe), ancien chanoine à Tours, prêtre déporté; Vignerot du Plessis-Richelieu (Armand Emmanuel Sophie), duc d'Aiguillon; Villeneuve (Louis Augustin de); RICHELIEU; château
      - Demandes et certificats de non-inscription sur la liste des émigrés., an VIII-1809; 1 Q 518
      - Certificats d'amnistie délivrés en vertu du sénatus-consulte du 6 floréal an X (an XI-1810); tableau nominatif des individus résidant en Indre-et-Loire amnistiés en exécution de ce sénatus-consulte (s.d.). Dossiers de partage ou de contentieux interrompus par l'amnistie, mainlevées de séquestre des biens des émigrés amnistiés ou de leurs ascendants, règlements des comptes de séquestre: - succession Allen (1809-1813) - Charles de Butré (an IV-1814) - Jacob Delalande et René Vincent Droulin, décédés à l'étranger (an XI) - Luc Gilbert et Marie Elisabeth Baudouin, parents de deux fils émigrés (an VII-1807) - Georges de La Béraudière (an X-1806) - Marie Louise Victoire de La Beraudière, épouse Goureau-Chauzeau (an XI-an XII) - Philippe Julien Mignon (an X)., 1 Q 519